臺灣高等法院刑事判決　　　　　　　　　　　　　九十一年度交上訴字第一一四號
　　上　訴　人　甲○○
　　即　被　告
　　選任辯護人　王東山
　　　　　　　　許文生
　　　　　　　　王瀅雅
右上訴人因公共危險案件，不服臺灣板橋地方法院九十年度交訴字第一０七號，中華
民國九十一年五月二十三日第一審判決（起訴案號：臺灣板橋地方法院檢察署九十年
度偵字第一二一五一號），提起上訴，本院判決如左：
    主  文
上訴駁回。
    事實及理由
一、本案經本院審理結果，認第一審以上訴人即被告甲○○犯刑法第一百八十五條之
    四之罪，判處有期徒刑八月，並宣告緩刑三年，認事用法及量刑均無不當，應予
    維持，並引用第一審判決書記載之事實、證據及理由（如附件）。
二、被告上訴意旨略以：車禍發生時被告已下車察看乙○○之傷勢，惟因欲將車輛移
    往路旁以免妨礙交通，以致引起在場曹念慈之誤會，口氣惡劣大聲說：好膽別走
    云云，並攔住被告車子作勢欲毆打，被告因擔心曹念慈對其不利而駕車離去，惟
    離去前曾大聲告知現場人員其住處，及會負責到底等語，且即打電話與妻子陳素
    慧告知肇事，但因輪胎被機車戳破，翌日要出國，故前去補胎，並非肇事逃逸；
    又被告居住在土城市○○街一號六樓，乙○○住土城市○○街十一號七樓，車禍
    發生地點則在土城市○○街五號，相距不遠，被告留下住址後約十分鐘，乙○○
    與其先生、母親即前往被告住處，因當時被告不在，乃由妻子於翌日代表被告至
    轄區派出所洽談和解事宜，由此可證被告確曾將住處告知被害人等語，並聲請傳
    訊證人陳素慧、宋子國、曹武旺。
三、惟查：(1)本案被告於駕駛汽車肇事，至被害人乙○○身體受傷後，並未報警或通
    知消防人員處理，亦未待警方或消防人員到場即自行駕車離去等事實，業為被告
    所不諱言，並經被害人乙○○、證人曹念慈證述綦詳，復與證人即警員劉家豪所
    證述其據報抵達現場處理時之情形相符，並有道路交通事故調查報告表、警員劉
    家豪製作之「偵辦交通事故案件涉嫌人是否自首調查表」、及乙○○之診斷證明
    書等在卷可稽，被告確有肇事致人受傷後逃逸之事實，事證明確。(2)被告係肇事
    後先下車移動乙○○之機車破壞現場，並欲駕車離去，證人曹念慈才對被告稱「
    好膽別走」等語，且證人曹念慈曾在被告車前攔阻，仍遭被告駕車離去等情，業
    據證人曹念慈及被害人乙○○分別於偵查及原審時證述綦詳（偵查卷第三十二頁
    反面至第三十三頁、第三十六頁反面至第三十七頁，原審卷第十七、十八頁），
    況且證人曹念慈僅係攔阻被告離開現場，並未施以如何之強暴、脅迫等不法手段
    ，被告辯稱係因擔心曹念慈對其不利始駕車離開云云，顯屬卸飾之詞，不足資為
    免責之藉口。(3)被告肇事後，係由被害人乙○○之夫林穎賢前往派出所報案，證
    人曹念慈記下被告所駕汽車車號交予警方追查等情，業據乙○○、曹念慈於警訊
    中分別供明（偵查卷第十三頁、第十八頁反面），核與「偵辦交通事故案件涉嫌
    人是否自首調查表」（偵查卷第六頁）之記載相符，且被告在警訊時亦陳稱當時
    並未向傷者表明身份等語（偵查卷第三頁反面），由此可見警方及被害人應係根
    據車籍資料循線查知被告住處，被告事後於本院審理時始辯稱其曾向車禍現場人
    員告知住址云云，不足採信。又被告之妻陳素慧於警訊中供稱：被告係於九十年
    四月三十日凌晨零時許始告知其肇事等語（偵查卷第二十頁），距離肇事時已隔
    七、八小時之久，由此亦可徵被告辯稱其案發後隨即告知其妻委託代為處理乙節
    ，與事實不符。(4)被告另聲請傳訊證人陳素慧、宋子國、曹正旺，欲證明案發後
    被告曾告知其妻肇事，被害人等曾至被告住處，及案發翌日其妻曾至派出所與被
    害人試行和解等情部分，本院認本案事證已臻明確，被告欲聲請調查之事項復均
    屬案發後與被害人間商談和解之經過情形，與本案被告肇事逃逸之待證事實並無
    必然之關聯，故均無傳喚之必要。(5)綜上所述，本件上訴為無理由，應予駁回。
據上論斷，應依刑事訴訟法第三百七十三條、第三百六十八條，判決如主文。
本案經檢察官吳國南到庭執行職務。
中      華      民      國    九十一    年      八      月      六      日
                               臺灣高等法院交通法庭
                                    審判長法  官 黃  瑞  華
                                          法  官 雷  雯  華
                                          法  官 宋      祺
右正本證明與原本無異。
不得上訴。
                                          書記官 蔡  慧  娟
中      華      民      國 九十一    年      八      月      六      日
附錄：本案論罪科刑法條全文
中華民國刑法第一百八十五條之四
損壞或壅塞陸路、水路、橋樑或其他公眾往來之設備或以他法致生往來危險者，處五
年以下有期徒刑，拘役或五百元以下罰金。
因而致人於死者，處無期徒刑或七年以上有期徒刑；致重傷者，處三年以上、十年以
下有期徒刑。
第一項之未遂犯罰之。
